臺灣新竹地方法院民事判決　八十五年度訴字第六九四號
　　原　　　告　丙　○　○
　　　　　　　　辛　　　○
　　　　　　　　庚　○　○
　　　　　　　　郭　丁○○
　　　　　　　　壬　○　○
　　　　　　　　子　○　○
　　　　　　　　寅　○　○
　　　　　　　　甲　○　○
　　　　　　　　辰　○　○
　　　　　　　　丑 ○ ○○
　　　　　　　　己　○　○
　　　　　　　　癸　○　○
　　　　　　　　戊　○　○
　　　　　　　　丁　○　○
　　　　　　　　乙　○　○
　　被　　　告　巳○○○
右當事人間請求損害賠償事件，本院判決如左：
    主    文
被告應給付原告各如附表一所示之金額，及均自民國八十九年一月十三日起至清償日
止，按週年利率百分之五計算之利息。
原告其餘之訴駁回。
訴訟費用由被告負擔百分之二十，由原告丙○○、庚○○、郭丁○○、壬○○、子○○、丑○○○各負擔百分之四，由原告寅○○、甲○○各負擔百分之三，由原告辛○
、辰○○、乙○○、己○○、癸○○、戊○○各負擔百分之六，由原告丁○○負擔百
分之八。
本判決於原告各以如附表三所示金額為被告供擔保後，得假執行。但被告如於假執行
程序實施前，以如附表一所示金額分別為原告預供擔保後，得免為假執行。
原告其餘假執行之聲請駁回。
    事實及理由
一、原告主張：被告前以其名義邀集合會，時間自民國八十三年十二月起至八十六年
    元月止，每月合會金新台幣（下同）一萬元，並假借卯○○名義邀集另一合會，
    自八十二年七月十日起至八十五年五月十日止，每單數月份會金兩萬元，邀原告
    及其他會員加入，每期繳納會款，詎被告竟偽以原告甲○○、寅○○、郭丁○○
    、戊○○等人名義，冒標上開二合會之會款，嗣於八十四年八月五日事跡敗露後
    竟宣告倒會，業經台灣高等法院八十九年度上更（二）字第一六七號刑事判決處
    有期徒刑六月在案，被告詐騙原告等活會會員，使原告等人陷於錯誤而交付會款
    ，藉此詐得會款，足以生損害於被冒標之原告及其他活會會員之原告（原告等人
    受損金額均詳如附表二所示），為此請求被告賠償等語。並聲明：（一）被告應
    給付原告丙○○貳拾陸萬元、原告辛○捌萬元、原告庚○○貳拾陸萬元、原告郭
    丁○○貳拾陸萬元、原告壬○○貳拾陸萬元、原告子○○貳拾陸萬元、原告寅○○參拾肆萬元、原告甲○○參拾肆萬元、原告辰○○捌萬元、原告丑○○○貳拾
    陸萬元、原告己○○捌萬元、原告癸○○捌萬元、原告戊○○捌萬元、原告丁○○壹拾伍萬零參佰元、原告乙○○捌萬元，及均自準備書（二）狀繕本送達翌日
    起至清償日止，按年息百分之五計算之利息。（二）原告願供擔保，請准予宣告
    假執行。
二、被告則以：被告因合會倒會，業經判決罪刑固係事實，但刑事判決處被告之罪名
    係偽造文書，而原告中除被冒用者外，均非偽造文書之被害人，自不得提起附帶
    民事訴訟，其次，縱被告有冒標情事，被騙金額亦僅現被害人因陷於錯誤而交付
    之金額；關於二萬元部分，實乃被告之女卯○○所召募，要與被告無關，卯○○
    為避刑責，推稱是被告假藉其名義召募互助會，部分會員為了「多拉一人進來以
    利求償」附合其詞，以致整個事實遭到扭曲變形；關於一萬元部分，戊○○、丁○○各參加一會，並均屬死會等語置辯。並聲明：（一）原告之訴及假執行之聲
    請均駁回。（二）訴訟費用由原告負擔。（三）如受不利判決，願供擔保請准宣
　　告免為假執行。
三、兩造不爭執之事實：
（一）被告邀原告辛○、寅○○、甲○○、辰○○、乙○○、己○○、癸○○、戊○○、丁○○等人參加其為會首，每會一萬元之合會，會期自八十三年十二月起
      至八十六年一月止，於八十四年七月倒會。
（二）原告等參加以訴外人卯○○名義為會首，每會二萬元之合會，會期自八十二年
      七月起至八十五年五月止，於八十四年七月倒會。
四、得心證之理由：
（一）經查，原告主張被告邀集其等參加以被告為會首，每會一萬元之合會，並遭被
      告冒標之事實，業據原告提出會單影本一份、台灣高等法院八十五年度上訴字
      第三○○七號刑事判決影本一份、台灣高等法院八十六年度上更（一）第七四
      一號判決影本一份等為證，並經本院調閱八十五年度訴字第一六０號偽造文書
      等案卷查核屬實，被告對於確有招集原告辛○、寅○○、甲○○、辰○○、乙○○、己○○、癸○○、戊○○、丁○○等人參加一萬元合會之事實亦不否認
      ，僅辯稱：並未冒標會員之合會云云。惟查，被告就該一萬元合會先於上開八
      十五年度訴字第一六０號偽造文書等案件偵查中供稱：八十四年七月五日係會
      員即原告戊○○以一千六百五十元得標（見偵查卷第五四頁背面），嗣於本院
      刑事庭審理時先稱該一萬元互助會除會首外，得標之會員依序為林勇財、朱台
      蓉、劉錦香、卯○○、鄭太太、戊○○，則依其所述，原告戊○○應係於八十
      四年六月五日得標，惟被告旋又稱原告戊○○係於八十四年七月五日標取會款
      等語（見本院刑事卷第八二頁正面），所言前後反覆，已難採信；再依原告丙○○於上開刑事案件審理時所提出之上開合會得標紀錄表，該一萬元合會除會
      首外，得標會員依序為會員林勇財、朱台蓉、劉錦香、卯○○、鄭太太、張朝
      榮、丁○○（見本院刑事卷第九三頁），是被告告知於原告丙○○者，於八十
      四年六月五日係訴外人張朝榮得標，並非原告戊○○，核亦與被告上開所言兩
      歧，而原告戊○○曾於八十四年七月五日與其姐原告丁○○同往標會，由丁○○以一千六百五十元得標等情，業據原告戊○○及丁○○分別於上開刑事案件
      偵查及刑事庭審理時陳述無訛（見偵查卷第五五頁正面、本院刑事卷第二八頁
      背面），則原告戊○○確於八十四年七月五日猶前往競標而未得標，被告辯稱
      原告戊○○已於同年六月五日自行標取會款，殊不足採，原告戊○○會款顯係
      被告冒標。又巳○○○於刑事案件審理時指原告戊○○得標之日期或稱八十四
      年六月五日，或稱同年七月五日，惟八十四年七月五日係原告丁○○得標，亦
      如前述，並無冒標之情事，是被告冒標原告戊○○會款之日期，應係八十四年
      六月五日，而依原告丙○○上開紀錄表所載，八十四年六月五日該次之標息係
      一千五百元，堪認被告係於八十四年六月五日以一千五百元之利息，冒標原告
      戊○○會款。被告辯稱原告戊○○已死會云云，自不足採。
（二）次查，原告主張被告假借訴外人卯○○名義為會首，邀集其等參加每會二萬元
      之合會，並遭被告冒標之事實，業據原告提出會單影本一份、台灣高等法院八
      十五年度上訴字第三○○七號刑事判決影本一份、台灣高等法院八十六年度上
      更（一）第七四一號判決影本一份等為證，並經本院調閱八十五年度訴字第一
      六０號偽造文書等案卷查核屬實，被告對於原告丙○○、庚○○、郭丁○○、
      壬○○、子○○、寅○○、甲○○、丑○○○等人確參加二萬元合會之事實亦
      不否認，僅辯稱：二萬元合會係訴外人卯○○招集，與其無關，亦未冒標云云
      。惟查：
　１．上開二萬元合會係以訴外人卯○○名義為會首，固有會單影本一份可稽，並經
　　　卯○○於上開刑事案件及本院審理時自承無訛，然該合會發起時，卯○○已出
　　　嫁十五、六年，另居他處，從未出面與會員洽商會款之事，尤未曾向會員收取
　　　會款，會員與卯○○素不相識，亦未曾見及卯○○，該合會均由被告主持開標
　　　及收取會款，係被告以其女卯○○名義詐財等情，分據原告丙○○、郭丁○○
　　　、辛○、壬○○、庚○○、戊○○等人於上開刑事案件偵查及刑事庭審理時陳
　　　明（見上開刑事案件偵查卷第一二頁背面、第二七頁正面、第二八頁背面、第
　　　二九頁正、背面、第三０頁正面、第五三頁正面、本院刑事卷第二六頁背面、
　　　第二七頁正面、第六五頁正、背面），核與訴外人卯○○於上開刑事案件及本
　　　院審理時所稱其雖出名擔任該二萬元互助會之會首，惟相關事務均委由其母即
　　　被告處理等情相符。且上開刑事案件審理結果亦認卯○○未參與該二萬元合會
　　　之處理，原告等人對卯○○提出告訴，無非為使其受刑事處分，立場與卯○○
　　　對立，且被告與原告並未和解，是原告所言絕無故為迴護卯○○之理，原告等
　　　既均稱卯○○已出嫁，未與被告同住一處，彼等從未見及卯○○，與卯○○素
　　　不相識，卯○○未曾出面與彼等洽商合會之事，則卯○○所稱其係為標取頭會
　　　會款始出名擔任會首，實則該二萬元互助會向由其母即被告處理，其未參與等
　　　情，尚堪採信，而判決卯○○無罪確定，有該台灣高等法院八十九年度上更二
　　　字第一六七號刑事判決書附卷足參。被告辯稱該二萬元合會係卯○○為會首，
　　　與其無關云云，並不足採。
  ２．上開二萬元合會部分，原告丙○○於上開刑事案件審理時陳稱依被告每次向其
　    收取會款時所告知，該二萬元互助會部分得標者除會首外，依序為陳永強、張
　　　文洲、鄭金龍、范美惠、鄭柏娥、鄭正義、洪富吉、鄭正義、郭丁○○、劉麗
　　　香、甲○○、寅○○，有原告丙○○自行製作之紀錄表一紙附於上開刑事卷內
　　　可稽，依該紀錄，八十四年七月十日得標者應為原告寅○○並非原告丙○○；
　　　然原告寅○○並未於八十四年七月十日標取會款，蓋訴外人卯○○於上開刑事
　　　案件審理時陳明之得標會員中並無原告寅○○（見本院刑事卷第八三頁背面）
　　　，已足見被告向原告丙○○收取會款時告知之得標會員顯有不實；又八十四年
　　　七月十日投標時，被告出示一填載三千元標息，未書姓名之標單，宣稱係會員
　　　即原告庚○○以該三千元之利息得標，業據原告壬○○於上開刑事案件審理時
　　　供明（見本院刑事卷第六七頁正面），然八十四年七月十日原告庚○○實未到
　　　場標取會款，該次係由被告以電話告知由原告寅○○得標，原告庚○○即於翌
　　　日將會款匯與被告等情，亦據原告庚○○於上開刑事案件審理時指陳甚詳，並
　　　有其匯寄會款之郵政匯票請購單影本一紙附於上開刑事卷內為憑，堪認八十四
　　　年七月十日開標時，被告係填寫標息三千元之標單，當場謊稱由原告庚○○以
　　　三千元之標息得標，雖被告亦曾另對活會會員或稱係原告丙○○、或稱係原告
　　　寅○○得標，惟其於該次開標現場既宣稱係原告庚○○得標，其應係冒標原告
　　　庚○○會款甚明。再者，依訴外人卯○○於上開刑事案件審理時所稱會員標取
　　　會款順序，原告郭丁○○係於八十三年五月得標，與原告丙○○依被告於收款
　　　時所告知資料作成之紀錄所載原告郭丁○○係於八十四年一月十日得標等情有
　　　所出入，惟姑不論係八十三年五月或八十四年一月十日，被告就原告郭丁○○
　　　已標取會款一事，並未舉證以實其說，已難遽信，況原告郭丁○○於八十四年
　　　七月十日前往競標會款一事，並經原告丙○○、原告壬○○於上開刑事案件審
　　　理時陳述屬實（見偵查卷第二八頁背面、第二九頁背面），苟原告郭丁○○已
　　　於八十三年五月或八十四年一月得標，不論其是否確取得會款，均不致於八十
　　　四年七月十日復前往被告住處競標，而原告丙○○依被告告知之資料所製之紀
　　　錄表，原告郭丁○○係於八十四年一月以二千三百元得標，是八十四年一月十
　　　日被告顯係冒原告郭丁○○之名以二千三百元利息得標。另原告丙○○依被告
　　　提供之資料所製成之紀錄，載明原告甲○○於八十四年五月十日以二千五百元
　　　之利息得標，然原告甲○○否認標取會款，其配偶朱邱月里亦於上開刑事案件
　　　審理時證稱其未曾以其夫名義標取會款（見本院刑事卷第九九頁正面），而被
　　　告並未提出任何證據證明原告甲○○已得標，殊難僅憑其片面所言遽認原告甲○○已標取會款，是被告顯係於八十四年五月十日冒原告甲○○之名以二千五
　　　百元之利息標取會款無疑。是以，被告確冒標原告郭丁○○、原告甲○○、原
　　　告庚○○等人二萬元合會。
（三）按因故意或過失，不法侵害他人之權利者，負損害賠償責任，民法第一百八十
      四條第一項前段定有明文。查被告分別於上開二萬元、一萬元合會冒標原告郭
      丁○○、甲○○、庚○○及戊○○之事實，業如前述，並經台灣高等法院就被
      告上開冒標行為以八十九年度上更（二）字第一六七號刑事案件判決被告詐欺
      取財罪，並處有期徒刑六月確定在案，經本院調閱上開刑事案卷查核屬實，則
      被告既有冒標之行為，並據以向活會會員收取會款，對被冒標之活會會員謊稱
      係另名會員得標，使各活會會員均陷於錯誤，而如數交付會款，藉此詐得合會
      會款，自有不法侵害活會會員權利之情事，自應就各活會會員因其詐欺行為所
      交付之會款為賠償。
　１．詳言之，被告於上開二萬元合會計冒標三次，即因八十四年一月十日以二千三
      百元冒標原告郭丁○○，於八十四年五月十日以二千五百元冒標原告甲○○、
      於八十四年七月十日以三千元冒標原告庚○○，因此二萬元合會會員含會首共
      十八人，每單月開標一次，採內標制，有會單影本一份附卷可稽，被告第一次
      於八十四年一月十日冒標時，係於第十會冒標，前已開標九次（含會首），尚
      有九名活會會員，冒標之利息為二千三百元，計向每名活會會員詐得一萬七千
      七百元；第二次於八十四年五月十日冒標時，因於前開第十會冒標後，八十四
      年五月十日冒標前，僅八十四年三月開標一次，故再扣除此得標會員，尚有八
      名活會會員，冒標之利息二千五百元，計向每名活會會員詐得一萬七千五百元
      ；第三次於八十四年七月十日冒標時，於八十四年五月十日冒標後，至同年七
      月十日再度冒標時止，中間未曾再開標，故活會會員仍為八名，冒標利息為三
      千元，計向每名活會會員詐得一萬七千元；故該二萬元合會之各活會會員因被
      告之冒標行為計被詐得五萬二千二百元之會金。而該一萬元合會部分，被告於
      八十四年六月五日冒標原告戊○○一次，因該合會會員含會首共二十六人，每
      月開標一次，採內標制，有會單影本一份附卷足稽，被告於第七會冒標，前已
      開標六次（含會首），尚有二十名活會會員，冒標利息為一千五百元，計向每
      名活會會員詐得八千五百元，故該一萬元合會之各活會會員因被告之冒標行為
      被詐得八千五百元。
  ２．原告丙○○、庚○○、郭丁○○、壬○○、子○○、丑○○○均係參加二萬元
  　　合會，尚屬活會會員，其等因被告之冒標行為計被詐得五萬二千二百元；原告
　　　辛○、辰○○、乙○○、己○○、癸○○、戊○○均係參加一萬元合會，且均
　　　屬活會會員，其等因被告之冒標行為計被詐得八千五百元；原告寅○○、甲○○均係參加二萬元、一萬元之合會，並均屬活會會員，其等因被告之冒標行為
　　　計各被詐得六萬零七百元。至原告丁○○部分，因其係參加一萬元合會，且僅
　　　參加一會，並已於八十四年七月五日以一千六百五十元得標，已屬死會，有會
　　　單影本一份附卷可稽，並經原告丁○○、戊○○分別於上開刑事案件偵查及刑
　　　事庭審理時陳述無訛，業如前述，然原告丁○○於八十四年六月五日被告冒標
　　　時仍屬活會，則原告丁○○因被告之上開冒標行為被詐得金額為八千五百元，
　　　原告丁○○主張加入二會，尚有一會活會，且死會部分會款尚有一萬元未給付
　　　，並未舉證以實其說，自不足採。
　３．又本件原告等係依刑事訴訟法第四百八十七條「因犯罪而受損害之人，於刑事
　　　訴訟程序得附帶提起民事訴訟，對於被告依民法負賠償責任之人，請求回復其
　　　損害」之規定訴請被告回復原告之損害，即賠償原告等之因被告之前開詐欺行
　　　為所受之損害，故原告等依刑事附帶民事訴訟所得請求被告賠償者，應以遭被
　　　告施行詐術取得者為限，蓋會首向會員收取之會款有二，其一為會首向會員收
　　　取後給付當期得標之會員，其二為會首冒名標會，即並無任何會員標會，而由
　　　會首向會員佯稱某會員得標，並由會首向會員收取該冒標之會款據為私有。先
　　　第一種情形，會款之收取及給付，是互助會會首與會員間之正當權義，會首與
　　　會員間之標會、收款付款均係基於互助會轉手之關係而為，會首亦無任何意圖
　　　或獲得不法所有之可言，繳款之會員，更無因受詐而付款之情事，根本不生損
　　　害賠償之問題。本件原告等訴請被告賠償之金額其中有部分即係會員正當標會
　　　得標，由會首向其他會員收取會款後，轉手給付當時得標之會員者，即上述第
　　　一種之給付會款之問題，自非屬詐欺，該部分即不得依損害賠償之法律關係向
　　　被告請求。除上述部分外之金額如本判決附表二所示即被告冒標部分，原告即
　　　因被告之冒標而受有損害，被告應如數賠償，此部分原告之請求，自屬為正當
　　　。從而，原告請求被告給付各如附表一所示之金額，及均自準備書狀（二）繕
　　　本送達翌日起至清償日止，按週年利率百分之五計算之利息，即有理由，應予
　　　准許，逾上開金額之請求，即無理由，應予駁回。
五、兩造陳明願供擔保，聲請宣告假執行或免為假執行，經核原告勝訴部分，合於法
    律規定，爰分別酌定相當之擔保金額宣告之；原告其餘假執行之聲請，因訴之駁
    回而失所依據，不予准許。
六、兩造其餘主張及所提證據均審酌均與本院上開論斷無涉或無違，不予贅述。
七、據上論結：本件原告之訴為一部有理由，一部無理由，依民事訴訟法第七十九條
    但書、第三百九十條第二項、第三百九十二條，判決如主文。
中　　　華　　　民　　　國　　九十一　　年　　　四　　　月　　　十　　　日
                                  臺灣新竹地方法院民事第二庭
~B法　　　官　林南薰
右為正本係照原本作成。
如對本判決上訴，須於判決送達後廿日內向本院提出上訴狀。
~B法院書記官　林淑瑜
中　　　華　　　民　　　國　　九十一　　年　　　四　　　月　　　十　　　日
~F0
~T48
附表一：
     ┌──┬────┬───────────────────┐
     │編號│原    告│        應  得  數  額　　　　　　　  │
     ├──┼────┼───────────────────┤
     │    │丙 ○ ○│  五萬二千二百元                      │
     ├──┼────┼───────────────────┤
     │    │庚 ○ ○│  五萬二千二百元                      │
     ├──┼────┼───────────────────┤
     │    │辛    ○│  八千五百元                          │
     ├──┼────┼───────────────────┤
     │    │郭丁○○│  五萬二千二百元                      │
     ├──┼────┼───────────────────┤
     │    │壬 ○ ○│  五萬二千二百元                      │
     ├──┼────┼───────────────────┤
     │    │子 ○ ○│  五萬二千二百元                      │
     ├──┼────┼───────────────────┤
     │    │寅 ○ ○│  六萬零七百元                        │
     ├──┼────┼───────────────────┤
     │    │甲 ○ ○│  六萬零七百元                        │
     ├──┼────┼───────────────────┤
     │    │辰 ○ ○│  八千五百元                          │
     ├──┼────┼───────────────────┤
     │    │乙 ○ ○│  八千五百元                          │
     ├──┼────┼───────────────────┤
     │    │丑○○○│  五萬二千二百元                      │
     ├──┼────┼───────────────────┤
     │    │己 ○ ○│  八千五百元                          │
     ├──┼────┼───────────────────┤
     │    │癸 ○ ○│  八千五百元                          │
     ├──┼────┼───────────────────┤
     │    │戊 ○ ○│  八千五百元                          │
     ├──┼────┼───────────────────┤
     │    │丁 ○ ○│  八千五百元                          │
     └───────────────────────────┘
附表二：
     ┌──┬────┬────┬───┬──────┬───┐
     │編號│原    告│參加會別│會  數│應  得 會 款│備註  │
     ├──┼────┼────┼───┼──────┼───┤
     │ １ │丙 ○ ○│二萬元  │十三會│二十六萬元  │活會  │
     ├──┼────┼────┼───┼──────┼───┤
     │ ２ │庚 ○ ○│二萬元  │十三會│二十六萬元  │活會  │
     ├──┼────┼────┼───┼──────┼───┤
     │ ３ │辛    ○│一萬元  │八  會│八萬元      │活會  │
     ├──┼────┼────┼───┼──────┼───┤
     │ ４ │郭丁○○│二萬元  │十三會│二十六萬元  │活會  │
     ├──┼────┼────┼───┼──────┼───┤
     │ ５ │壬 ○ ○│二萬元  │十三會│二十六萬元  │活會  │
     ├──┼────┼────┼───┼──────┼───┤
     │ ６ │子 ○ ○│二萬元  │十三會│二十六萬元  │活會  │
     ├──┼────┼────┼───┼──────┼───┤
     │ ７ │寅 ○ ○│二萬元  │十三會│二十六萬元  │活會  │
     ├──┼────┼────┼───┼──────┼───┤
     │    │寅 ○ ○│一萬元  │八  會│八萬元      │活會  │
     ├──┼────┼────┼───┼──────┼───┤
     │ ８ │甲 ○ ○│二萬元  │十三會│二十六萬元  │活會  │
     ├──┼────┼────┼───┼──────┼───┤
     │    │甲 ○ ○│一萬元  │八  會│ 八萬元     │活會  │
     ├──┼────┼────┼───┼──────┼───┤
     │ ９ │辰 ○ ○│一萬元  │八  會│ 八萬元     │活會  │
     ├──┼────┼────┼───┼──────┼───┤
     │１０│乙 ○ ○│一萬元  │八  會│ 八萬元     │活會  │
     ├──┼────┼────┼───┼──────┼───┤
     │１１│丑○○○│二萬元  │十三會│ 二十六萬元 │活會  │
     ├──┼────┼────┼───┼──────┼───┤
     │１２│己 ○ ○│一萬元  │八  會│ 八萬元     │活會  │
     ├──┼────┼────┼───┼──────┼───┤
     │１３│癸 ○ ○│一萬元  │八  會│ 八萬元     │活會  │
     ├──┼────┼────┼───┼──────┼───┤
     │１４│戊 ○ ○│一萬元  │八  會│ 八萬元     │活會  │
     ├──┼────┼────┼───┼──────┼───┤
     │１５│丁 ○ ○│一萬元  │十八會│十五萬三百元│活會  │
     └───────────────────────────┘
附表三：
     ┌──┬────┬───────────────────┐
     │編號│原    告│       擔  保  數  額　　　　　　　   │
     ├──┼────┼───────────────────┤
     │    │丙 ○ ○│  一萬七千元                          │
     ├──┼────┼───────────────────┤
     │    │庚 ○ ○│  一萬七千元                          │
     ├──┼────┼───────────────────┤
     │    │辛    ○│  二千八百元                          │
     ├──┼────┼───────────────────┤
     │    │郭丁○○│  一萬七千元                          │
     ├──┼────┼───────────────────┤
     │    │壬 ○ ○│  一萬七千元                          │
     ├──┼────┼───────────────────┤
     │    │子 ○ ○│  一萬七千元                          │
     ├──┼────┼───────────────────┤
     │    │寅 ○ ○│  二萬元                              │
     ├──┼────┼───────────────────┤
     │    │甲 ○ ○│  二萬元                              │
     ├──┼────┼───────────────────┤
     │    │辰 ○ ○│  二千八百元                          │
     ├──┼────┼───────────────────┤
     │    │乙 ○ ○│  二千八百元                          │
     ├──┼────┼───────────────────┤
     │    │丑○○○│  一萬七千元                          │
     ├──┼────┼───────────────────┤
     │    │己 ○ ○│  二千八百元                          │
     ├──┼────┼───────────────────┤
     │    │癸 ○ ○│  二千八百元                          │
     ├──┼────┼───────────────────┤
     │    │戊 ○ ○│  二千八百元                          │
     ├──┼────┼───────────────────┤
     │    │丁 ○ ○│  二千八百元                          │
     └───────────────────────────┘
